臺灣基隆地方法院刑事裁定  
111年度訴字第107號
上  訴  人
即  輔佐人  張閔琁


被      告  張鮮華



上列上訴人因被告傷害等案件，不服本院中華民國111年11月3日
111年度訴字第107號第一審判決（起訴案號：111年度偵字第118
3號），提起上訴，本院裁定如下：
    主  文
上訴駁回。
    理  由
一、按當事人對於下級法院之判決有不服者，得上訴於上級法院
    ；原審法院認為上訴不合法律上之程式或法律上不應准許或
    其上訴權已經喪失者，應以裁定駁回之，刑事訴訟法第344
    條第1項、第362條前段分別定有明文。另按刑事訴訟法第3
    條明定「稱當事人者，謂檢察官、自訴人及被告」，基此，
    倘非受判決之人，除為法律明定之其他有上訴權人，否則縱
    其與被告間有法律上之利害關係，法律上仍非有權提起上訴
    ，而無上訴權人提起上訴，即屬「法律上不應准許上訴」之
    情形，此觀諸最高法院66年度第3次刑庭庭推總會議決議（
    二）所闡釋：「一、二、三審自訴人均為某甲，二審更審判
    決後，自訴人以某公司名義提起上訴，某甲為其法定代理人
    ，二審以某公司非當事人，亦非另有上訴權之人，裁定駁回
    。某公司提起抗告，主張二審應定期命其補正。按不合法律
    上之程式可補正者，係指有上訴權人手續欠缺，如上訴狀未
    簽名蓋章，未提出繕本等情形而言，某甲與某公司為兩個不
    同之人格主體，某公司非受判決人，根本無權提起上訴，自
    非程式不合，不能命其變更某甲為上訴人」等語之意旨自明
    。又被告之女，雖屬被告之直系血親，依刑事訴訟法第35條
    第1項之規定，於起訴後得以書狀陳明為被告之輔佐人，然
    輔佐人之權限，依同條2項之規定，僅係輔助被告為訴訟行
    為（如聲請調查證據、參與調查證據、訊問證人、鑑定人或
    通譯時在場、參與準備程序、證據證明力辯論、聲明異議）
    及在法院陳述意見，倘輔佐人不具刑事訴訟法所定之上訴權
    限，自不得僅憑其輔佐人之身分提起上訴。
二、經查，本件輔佐人張閔琁為被告張鮮華之女乙節，有輔佐人
    之個人戶籍資料查詢結果及身分證正反面影本各1份附卷可
    憑（見本院111年度訴字第107號卷第101頁、第105頁）。其
    以自己名義提起本件上訴，然其並無刑事訴訟法所定之上訴
    權限，揆諸前揭說明，本件上訴為法律上不應准許，自應逕
    予駁回。
三、依刑事訴訟法第362條前段，裁定如主文。
中　　華　　民　　國　　111 　年　　11　　月　　18　　日
                  刑事第四庭審判長法  官    齊  潔
　　　　　　　　　                法  官    李辛茹
                                  法  官    謝昀芳
以上正本證明與原本無異。
對於本件裁定如有不服，應於收受送達後5日內，向本院提出抗
告書狀，敘述抗告之理由，抗告於臺灣高等法院。
中　　華　　民　　國　　111 　年　　11　　月　　18　　日
                                  書記官    陳維仁